臺灣高等法院刑事判決
111年度上訴字第2147號
上  訴  人  臺灣桃園地方檢察署檢察官
被      告  黃逸得


指定辯護人  吳宗輝律師(義務辯護)              
被      告  許立哲



上列上訴人因被告違反槍砲彈藥刀械管制條例等案件，不服臺灣
桃園地方法院110年度訴字第507號，中華民國111年4月20日第一
審判決（起訴案號：臺灣桃園地方檢察署109年度偵字第12239、
12525號），提起上訴，本院判決如下：
    主  文
上訴駁回。
    理  由
一、公訴意旨略以：
  ㈠被告黃逸得明知可發射子彈具殺傷力之改造槍枝、具殺傷力
    之子彈，分別係槍砲彈藥刀械管制條例第4條第1項第1款、
    第2款所列管之違禁物，未經主管機關許可，不得持有，仍
    基於持有可發射子彈具有殺傷力之改造槍枝及具殺傷力之子
    彈之犯意，於民國109年4月12日前某不詳時間，在臺灣地區
    某不詳處所，以不詳方式取得非制式手槍1支（槍枝管制編
    號：0000000000號）、非制式子彈5顆（下稱系爭槍彈）而
    持有之。被告黃逸得為與他人談判債務，遂於109年4月12日
    凌晨某時許，攜帶系爭槍彈搭乘不知情之黃德俊所駕駛之車
    牌號碼0000-00號自用小客車（下稱系爭車輛）前往約定地
    點。嗣因黃德俊與他方發生衝突，雙方追逐至桃園市○○區○○
    路0段000巷0號前，迨同日上午5時30分許，被告黃逸得恐持
    有系爭槍彈之犯行曝光，遂將系爭槍彈留在系爭車輛內，逕
    自徒步逃逸。因認被告黃逸得涉犯修正前槍砲彈藥刀械管制
    條例第8條第4項未經許可持有具殺傷力之改造槍枝罪嫌、同
    條例第12條第4項未經許可持有具殺傷力之子彈罪嫌。
  ㈡同在黃德俊車內之被告許立哲見系爭槍彈置於系爭車輛內，
    恐遭警查獲，竟基於隱匿他人刑事犯罪證據之犯意，於同日
    早上5時37分許，返回停放在上揭新生路地址前之系爭車輛
    ，以衛生紙擦拭指紋、包覆系爭槍彈，丟棄在桃園市○○區○○
    路0段000巷000號附近之廢棄廠房內空地旁草叢處，以此方
    式隱匿關係被告黃逸得違反槍砲彈藥刀械管制條例案件之證
    據。嗣經警尋獲被告許立哲，並於同日上午10時40分許，帶
    同警方返回上開丟棄之現場找尋、扣得系爭槍彈在案。因認
    被告許立哲涉犯刑法第165條之隱匿刑事證據罪嫌等語。
二、按犯罪事實應依證據認定之，無證據不得認定犯罪事實；又
    不能證明被告犯罪者，應諭知無罪之判決，刑事訴訟法第15
    4條第2項、第301條第1項分別定有明文。再按事實之認定，
    應憑證據，如未能發現相當證據，或證據不足以證明，自不
    能以推測或擬制之方法，為裁判基礎；且認定不利於被告之
    事實須依積極證據，苟積極證據不足為不利於被告事實之認
    定時，即應為有利於被告之認定；另認定犯罪事實所憑之證
    據，雖不以直接證據為限，間接證據亦包括在內，然無論直
    接證據或間接證據，其為訴訟上之證明，須於通常一般之人
    均不致有所懷疑，而得確信其為真實之程度者，始得據之為
    有罪之認定，倘其證明尚未達到此一程度，而有合理之懷疑
    存在，無從使事實審法院得有罪之確信時，即應由法院為諭
    知被告無罪之判決（最高法院40年台上字第86號、30年上字
    第816號、76年台上字第4986號判例意旨參照）。　　
三、公訴意旨認被告黃逸得、許立哲分別涉犯前揭罪嫌，無非係
    以被告黃逸得、許立哲於警詢及偵查中之供述、證人黃德俊
    、謝秉璋於警詢及偵查中之證述、刑案現場照片24張、現場
    監視器畫面翻拍照片3張、監視器影像光碟、扣案之系爭槍
    枝及內政部警政署刑事警察局109年4月28日刑鑑字第109004
    0425號鑑定書為主要論據。　　
四、訊據被告如下：
  ㈠被告黃逸得固坦承於上開時間搭乘黃德俊駕駛之系爭車輛前
    往啟英高中處與人談判，惟堅決否認有何未經許可持有具殺
    傷力之系爭槍彈犯行，辯稱：那時候是我跟謝秉璋有糾紛，
    原本是說要過去談判謝秉璋及宋權峻的糾紛，因為他在網路
    上開一個賭博網站，他們開新臺幣（下同）2,000元給我，
    我出完之後他們跟我要20萬元，我過去時他們要把我押去簽
    本票，他們叫我上謝秉璋的車，我說我上黃德俊的車跟著走
    就好，後來黃德俊開車載我，我們就想說要逃離現場，後來
    半路上被他們追到，他們就下車拿球棒砸系爭車輛，我就逃
    離現場了，後續我就不知道了；前往時已經很晚了，我有帶
    一個放晚餐或宵夜的袋子，是一般裝食物的塑膠袋，還有食
    物在裡面，沒有帶其他包包，逃離時我沒有帶東西走掉等語
    ；其辯護人辯護略以：共同被告許立哲、證人黃德俊及謝秉
    璋之供述證據或為傳聞證據而無證據能力，或前後供述不一
    ，要難採信，而不足以證明被告黃逸得涉犯槍砲彈藥刀械管
    制條例，且客觀上無其他直接或間接證據足以證明被告黃逸
    得之罪嫌。
  ㈡被告許立哲雖坦承有與黃德俊及被告黃逸得前往現場，且有
    自系爭車輛上取出系爭槍彈走到附近的空地草叢丟棄之事實
    ，然否認有何隱匿他人刑事證據犯行，辯稱：那個槍我真的
    不知道怎麼跑出來，是被追到巷子裡，追我們的人把我們車
    子包圍起來，他們打完我們，他們還把我們帶走，帶走之後
    跟我們說那台車上有槍，我當下也不可能去看，當下我受到
    生命威脅，他們就叫我把它處理掉，拿去旁邊丟還怎樣，當
    時黃德俊已經被打到沒辦法走路，我也不能跑掉，我在駕駛
    座跟副駕駛座的中間拿到槍，我一到車子旁邊就看到了，我
    本來沒有意圖要將槍枝丟掉，我是被指使的等語。　　
五、經查：
　㈠被告黃逸得被訴非法持有槍、彈部分：
　⒈被告許立哲於109年4月12日上午5時37分許，在桃園市○○區○○
    路0段000巷0號前，自系爭車輛上取出系爭槍彈，持往同巷0
    00號附近廢棄廠房空地旁草叢丟棄，於同日上午10時40分許
    ，陪同警方至前揭丟棄處尋獲並扣得系爭槍彈，系爭槍彈經
    鑑定結果為具殺傷力之改造衝鋒槍及子彈等節，業據被告許
    立哲於警詢、偵訊中供述綦詳（見109年度偵字第12239號卷
    ，下稱偵卷，第23至25、135至137頁），並有桃園市政府警
    察局中壢分局偵查隊職務報告、桃園市政府警察局中壢分局
    扣押筆錄暨扣押物品目錄表、槍枝初步檢視報告表、系爭槍
    彈照片、現場及監視器影像翻拍照片、內政部警政署刑事警
    察局109年4月28日刑鑑字第1090040425號鑑定書（見偵卷第
    65、67至71、101、105至108、111至124、151至152頁）在
    卷可稽；然上揭證據僅得以證明警方於該處查獲系爭槍彈，
    且系爭槍彈上未檢出DNA，足以進行DNA-STR型別檢測乙節，
    亦有內政部警政署刑事警察局109年6月4日刑生字第1090040
    185號鑑定書（見偵卷第219頁）可參，則被告黃逸得是否曾
    接觸、持有系爭槍彈實有疑義。　
　⒉證人黃德俊固於警詢時一度證稱：系爭槍彈都是黃逸得的，
    因為當時我駕駛系爭車輛載他時，他有攜帶藍色袋子，但他
    並沒有打開來給我看，我不知道裡面是不是槍，當時我與黃
    逸得到達啟英高中時，黃逸得告知我「如果我們逃走，對方
    追上來的話，我要跟對方對開」，那時我才知道袋子裡是槍
    ，黃逸得有將該槍拿出來，當時第一次對方將我們攔下並砸
    車時，黃逸得有將槍拿出來要開，但好像不會操作，拉完滑
    套就將槍收到袋子裡等語（見偵卷第44至45頁）。然其於第
    一次警詢時乃稱：當時黃逸得在車上時有攜帶一個袋子，裡
    面裝何物我不清楚，但外型疑似槍枝，「黃逸得都沒有將袋
    子內的東西拿出來」，對方第一次將我們攔下來砸車時，黃
    逸得「就攜帶袋子逃離現場」等語在卷（見偵卷第41頁），
    業與前稱「黃逸得有將該槍拿出來，且系爭槍彈乃黃逸得遺
    留」等語，相互齟齬，則其上開不利被告黃逸得之證述是否
    屬實，即非無疑。另黃德俊於偵查及原審審理中具結證稱：
    警察一直要我說槍是黃逸得的，但我實際上只有負責開車，
    總而言之，就是我、許立哲跟追我們的人不認識，所以我跟
    許立哲不可能帶槍去，是黃逸得打給我，要去講事情，我只
    是一個開車載他的身分，許立哲那時候跟黃逸得並不認識，
    黃逸得所攜帶之袋子有重量，看起來是裝重物，但裡面是什
    麼，我也不知道，我只是懷疑當天黃逸得攜帶的袋子裡面可
    能是放槍，當時情況太亂，我沒什麼印象黃逸得在車上時有
    沒有說「如果我們逃走，對方追上來的話，我要跟對方對開
    」，因為我後來又被打，頭腦整個亂掉，我覺得這很奇怪，
    我負責開車，從頭到尾只有載黃逸得和許立哲，我車上本來
    沒槍，黃逸得跑掉之後，對方在我們車上翻了一遍，才說我
    們車上有槍等語甚明（見偵卷第167至169頁；原審卷二第14
    2至143頁）。是依證人黃德俊前揭歷次證述可知，其對於被
    告黃逸得有無將系爭槍彈取出一節，所述顯有前後不一之處
    ，參以證人即同案被告許立哲於原審審理中亦證述：我沒有
    注意聽黃逸得是否有講「如果我們逃走，對方追上來的話，
    我要跟對方對開」等語在案(見原審卷第147至148頁)，而無
    從補強黃德俊於警詢中所稱：黃逸得告知我「如果我們逃走
    ，對方追上來的話，我要跟對方對開」，那時我才知道袋子
    裡是槍等不利被告黃逸得之語，則證人黃德俊是否曾確認被
    告黃逸得所攜帶之袋中是否裝有系爭槍彈一節，即有疑慮。
    至於證人黃德俊前稱：我只是懷疑當天黃逸得攜帶的袋子裡
    面可能是放槍一語，僅係因所駕駛之車輛遭發現有系爭槍彈
    ，以此推論系爭槍彈可能係被告黃逸得所持有，惟此乃證人
    黃德俊推測之詞，尚難作為不利被告黃逸得之認定。
　⒊又證人即同案被告許立哲於警詢中證稱：原本於12日1時許要
    和我朋友黃德俊外出吃宵夜，但黃德俊開到一半時，好像接
    到他朋友黃逸得電話，隨後直接轉向去載他，黃逸得叫黃德
    俊載他去啟英高中，到達時黃逸得先下車處理事情，我和黃
    德俊在車上等，後來黃逸得突然跑回車上，說對方要找他麻
    煩，叫黃德俊趕快開車離開，第一次黃德俊開到一條死巷，
    對方的人堵住我們、拿棍棒砸我們的車，印象中黃逸得叫黃
    德俊趕快開車把他們撞開，我們才脫困，第二次黃德俊又開
    進巷子，黃逸得趁隙從副駕駛座被砸破的車窗跳車直接離開
    ，最後黃德俊開到巷子時，對方將車輛堵住下車砸車，對方
    一堆人將我們車圍住並叫我們下車，對方叫我們打電話叫黃
    逸得出來，但黃逸得沒接電話。當時我真的不清楚黃逸得有
    帶槍，是後面他跑掉之後，當時我們要離開時，對方看到車
    上有槍，叫我拿去丟掉，我才曉得車上有改造槍枝等語（見
    偵卷第19至21、23至25頁）。再於偵查中具結證稱：在中壢
    區新生路3段255巷的死巷，對方10幾個人又砸我們的車，叫
    我們下車，後來把我和黃德俊的手機搶走，並毆打黃德俊，
    還有打我一下，之後對方跟我們說車上有一把槍，他們就叫
    我把槍拿去附近草叢丟掉，警察是因為對方講才發現槍，他
    們跟警察說槍是黃逸得的，我不知道黃逸得是否原本就有帶
    槍，我在車上時都沒看過那把槍，也沒有看到可疑的包包，
    黃逸得上車時，我沒有看到他帶著槍，也沒注意他有無攜帶
    物品，我不清楚該把槍為何人所有，有可能是黃逸得上車後
    把槍藏在車上某處，也有可能是對方砸完我們的車後放進去
    的，因為當時對方叫我去拿槍時，我看到槍已經放在駕駛座
    旁的手煞車附近，好像已經被別人動過，因為槍很明顯放在
    駕駛座旁，我在車上時一定會看到等語（見偵卷第135至138
    頁）。復於原審審理時證述：我們載黃逸得時，他有帶一個
    藍色類似束口袋的袋子，我不知道裡面裝什麼，我們被追的
    時候，當時情況蠻緊急的，車子好像被對方砸破還是對方有
    開槍，黃逸得就先跳車離開了，我那時躲在車後，不知道黃
    逸得有沒有把袋子拿走，後來黃德俊已經被打行動不便，加
    上我沒有手機，也被限制自由，當時也不知道怎麼做，對方
    說車上有槍，我說車上有槍跟我有什麼關係，對方說不然你
    們先把槍處理掉，就叫我把槍丟掉，印象中槍是直接擺在駕
    駛座跟副駕駛座中間，我記得是直接放在那裡，不是放在袋
    子裡，我不知道是誰拿出來的，我沒有注意到黃逸得跑掉時
    有沒有拿東西，當時我真的不知道有槍，是對方說車上有槍
    叫我丟掉，我才知道，我才會覺得可能是對方放進去的等語
    （見原審卷二第147至156頁）。而一再重申沒有看到被告黃
    逸得攜帶或持有系爭槍彈之情明確。參以被告黃逸得、許立
    哲均供稱渠等之共同友人為黃德俊，但渠等互不認識，則被
    告許立哲應無袒護被告黃逸得之必要；又系爭槍彈為違禁物
    ，並非得任意取得之物，倘被告黃逸得係為防身而透過管道
    取得並攜往談判，則其在逃避對方追逐之際理當一併攜之，
    以確保己之人身安全，豈會任意棄置在非其所有之系爭車輛
    內，徒增其持有行為遭暴露或遭不相識之許立哲前往偵查機
    關告發之風險。準此，系爭槍彈是否確屬被告黃逸得持有之
    物，顯有疑義。
　⒋至於許立哲雖於原審審理中證稱：系爭槍彈應該是黃逸得的
    ，因為就算對方有帶槍，也不能丟在我們車上，但我也不確
    定，當時也是對方跟我說車上有一把槍等語（見原審卷二第
    150頁），惟此僅係因在系爭車輛內發現系爭槍彈，方猜測
    系爭槍彈可能為被告黃逸得所持有，顯屬許立哲臆測之詞，
    亦無從遽為不利被告黃逸得之認定。
　⒌再者，證人謝秉璋於警詢、偵訊及原審審理時均證稱：黃德
    俊請求讓他處理一樣東西，並說是槍，我不知道槍是誰的，
    但我有聽到黃德俊說該槍枝為黃逸得的，我從頭到尾並沒有
    看到槍枝之類的東西，僅是因為黃德俊說許立哲以衛生紙包
    覆丟棄的是槍，我才請警察去找等語（見偵卷第57至61、19
    3至195頁；原審卷二第158至161頁），足見證人謝秉璋並未
    實際見聞被告黃逸得是否攜帶系爭槍彈之事實，而僅係聽聞
    黃德俊所述，顯屬傳聞證據，自無法補強黃德俊前揭於警詢
    中不利被告黃逸得之證述。
　⒍至於系爭槍彈原始狀態乃是槍機拉柄疑似遭子彈數顆固定於
    後拉位置，致槍枝無法順利作動一節，有員警職務報告及扣
    案槍枝照片2張存卷可考（見偵卷第65頁），雖與證人黃德
    俊於警詢中所稱：當時第一次對方將我們攔下並砸車時，黃
    逸得有將槍拿出來要開，但好像不會操作，拉完滑套就將槍
    收到袋子裡一語（見偵卷第45頁），大致相符。然而，許立
    哲業於偵查、原審審理中證稱：我在車上時都沒看過那把槍
    ，也沒有看到可疑的包包，黃逸得上車時，我沒有看到他帶
    著槍，也沒注意他有無攜帶物品，我不清楚該把槍為何人所
    有，我看到槍已經放在駕駛座旁的手煞車附近，印象中槍是
    直接擺在駕駛座跟副駕駛座中間，我記得是直接放在那裡，
    不是放在袋子裡，好像已經被別人動過，因為槍很明顯放在
    駕駛座旁，我在車上時一定會看到等語明確（見偵卷第137
    頁；原審卷二第154頁），並有系爭槍彈放置位置示意圖附
    卷可查（見本院卷第119頁），而此放置位置即為駕駛座與
    副駕駛座間之扶手，位置明顯、視線範圍毫無遮蔽之物，倘
    被告黃逸得下車後即將系爭槍彈放置於該處，許立哲豈可能
    毫無查悉？又依許立哲所稱當時見到系爭槍彈時並非存放於
    袋子中一情，核與證人黃德俊所稱「拉完滑套就將槍收到袋
    子裡」之語全然不符，益徵系爭槍彈放置於該處之狀態，亦
    非證人黃德俊所知悉之情狀；參以系爭車輛本即搭載有被告
    黃逸得、共同被告許立哲及證人黃德俊3人，且系爭車輛遭
    證人謝秉璋之同行人員堵在桃園市中壢區新生路3段255巷內
    時，前座左右車門均遭開啟，復有證人謝秉璋方之多名人員
    不斷徘徊、圍繞在系爭車輛附近，有原審勘驗筆錄暨附圖存
    卷足憑（見原審卷二第64至96頁），足見可得接觸、進入系
    爭車輛之人並非單一，則系爭槍彈究竟為何人放置於該處，
    顯屬不明，且無法排除是否曾有他人拉動系爭槍彈槍機拉柄
    之可能。從而，基於罪證有疑利於被告之證據法則，實難逕
    認被告黃逸得有未經許可持有具殺傷力之改造槍枝及子彈罪
    嫌。
　㈡被告許立哲被訴隱匿刑事證據部分：　
　　按刑法第165條之湮滅證據罪，所稱之刑事被告案件，係指
    因告訴、告發、自首等情形，已開始偵查後之案件，行為人
    若對於已開始偵查之他人案件為湮滅證據之行為時，始該當
    該條之犯罪（最高法院98年度台上字第7241號判決意旨參照
    ）。被告許立哲固坦承將系爭槍彈丟棄在桃園市○○區○○路0
    段000巷000號廢棄廠房空地旁草叢之事實；惟被告許立哲丟
    棄系爭槍彈之時間為109年4月12日上午5時37分許，且綜觀
    全卷資料，本案最初調查時點乃同日上午8時57分許詢問被
    告許立哲之時（見偵卷第19頁），警方並於同日上午10時40
    分方帶同被告許立哲前往前揭空地草叢內尋獲並扣得系爭槍
    彈，可見前述偵查時點均晚於被告許立哲丟棄系爭槍彈之時
    無誤；復依證人謝秉璋於警詢所稱：由邱繼祥駕駛自小客車
    載我、黃德俊及許立哲離開現場，途中因為我有請我朋友陳
    伯鈞叫拖吊車，陳伯鈞要我一同返回現場處理拖吊，我便於
    新生路等待陳伯鈞並搭車返回現場，之後就看到警方也在場
    等語（見偵卷第59頁），益徵警方接獲報案抵達現場時，被
    告許立哲、證人黃德俊、謝秉璋等人均早已離開現場，堪認
    警方最初抵達現場之時間亦晚於被告許立哲丟棄系爭槍彈之
    時。準此，並無證據證明被告許立哲丟棄系爭槍彈之時，警
    方業已開始偵查本案，故被告許立哲所為，核與刑法第165
    條構成要件不符，自無從僅以被告許立哲坦認丟棄系爭槍彈
    之自白，逕以該罪相繩。
  ㈢綜上所述，本件依公訴人所舉證據，尚未達於通常一般人均
    不致有所懷疑，而得確信被告2人有罪之程度，自不足證明
    被告2人分別有前揭犯行。此外，別無其他積極證據足以證
    明被告2人分別有前揭公訴意旨所指之罪嫌，是檢察官所舉
    事證，不足以證明被告2人犯罪，其指出之證明方法，亦無
    從說服法院形成有罪之心證，自應為被告2人無罪之諭知。
六、原審因認被告黃逸得被訴非法持有槍彈罪嫌、被告許立哲被
    訴隱匿刑事證據罪嫌，均屬不能證明，而為無罪之諭知，尚
    無違誤。檢察官上訴意旨略以：被告許立哲乃是以衛生紙包
    覆系爭槍彈，本就難有生物跡證留下，憑此即斷定系爭槍彈
    非屬被告黃逸得所有，尚嫌速斷；且原判決無視證人黃德俊
    於原審審理時回應閃躲，且完全忽略其警詢之證言，實有未
    恰；另由許立哲於原審審理中所稱：被告黃逸得逃走時沒有
    把藍色袋子帶走一語，可見黃逸得逃走時並未攜出系爭槍彈
    ；又依證人謝秉璋於原審審理中所稱：黃德俊說槍枝是黃逸
    得的，我沒有看到許立哲如何處理槍枝等語，亦可佐證黃德
    俊之證詞；況系爭槍彈若係謝秉璋一行人所有，自可教同夥
    先行將系爭槍彈攜離，何需叫被告許立哲丟棄。至於被告許
    立哲將系爭槍彈丟棄時，即已該當隱匿刑事證據罪。原判決
    認事用法顯有違誤，請撤銷原判決等語。然查：本案業就黃
    德俊、許立哲、謝秉璋等人歷次證述一一論述，說明何以前
    揭各該證據無從補強黃德俊於警詢中不利被告黃逸得之證述
    ，而皆無從證明被告黃逸得有非法持有槍彈犯行，無從作為
    補強證據；對檢察官所舉各項證據，已逐一剖析，參互審酌
    ，並敘明其取捨證據及得心證之理由，尚不得僅憑證人黃德
    俊於警詢中所為不甚明確之片面證述，逕為不利於被告黃逸
    得之認定。且本案復已詳加說明被告許立哲所為核與刑法第
    165條之構成要件不合。綜上所述，檢察官上訴仍執原審已
    詳予斟酌之證據，對於原判決已說明事項及屬原審採證認事
    職權之適法行使，徒憑己見而為相異評價，復未提出其他積
    極證據證明被告黃逸得確有公訴意旨所稱非法持有槍彈、被
    告許立哲確有隱匿刑事證據犯行，尚難說服本院推翻原判決
    ，另為不利於被告2人之認定，其上訴為無理由，應予駁回
    。
七、被告黃逸得經本院合法傳喚，無正當理由不到庭，爰不待其
    陳述，為一造辯論判決。　　
據上論斷，應依刑事訴訟法第371條、第368條，判決如主文。
本案經檢察官劉倍提起公訴，檢察官劉建良提起上訴，檢察官孟
玉梅到庭執行職務。
中　　華　　民　　國　　111 　年　　9 　　月　　6 　　日
                  刑事第十五庭  審判長法　官  陳芃宇
                                      法　官  陳勇松
                                      法　官  陳俞伶
以上正本證明與原本無異。
隱匿刑事證據罪部分不得上訴。
非法持有槍、彈部分，被告不得上訴；檢察官如就此部分不服本
判決，應於收受送達後20日內向本院提出上訴書狀，惟須受刑事
妥速審判法第9條限制。其未敘述上訴之理由者，並得於提起上
訴後20日內向本院補提理由書(均須按他造當事人之人數附繕本)
「切勿逕送上級法院」。
刑事妥速審判法第9條：
除前條情形外，第二審法院維持第一審所為無罪判決，提起上訴
之理由，以下列事項為限：
一、判決所適用之法令牴觸憲法。
二、判決違背司法院解釋。
三、判決違背判例。
刑事訴訟法第377條至第379條、第393條第1款之規定，於前項案
件之審理，不適用之。
                                      書記官  朱家麒
中　　華　　民　　國　　111 　年　　9 　　月　　7 　　日